臺灣臺中地方法院民事裁定
110年度抗字第252號
抗  告  人  許粉    


相  對  人  洪秋美  


上列當事人間聲請本票准許強制執行事件，抗告人對於民國110
年9月16日本院司法事務官所為110年度司票字第5097號裁定提起
抗告，本院合議庭裁定如下：
    主    文
抗告駁回。
抗告程序費用新臺幣壹仟元由抗告人負擔。
    理    由
一、抗告意旨略以：相對人持有如附表所示之本票（下稱系爭本
    票），未載到期日，視為見票即付之本票，應自發票日起算
    3年時效，相對人就附表編號1、4之本票最遲應於民國101年
    7月10日、編號2之本票最遲應於101年9月2日、編號3之本票
    最遲應於101年10月7日行使票據權利，相對人已逾上開時間
    始為請求，票款債權應已罹於時效，故相對人執系爭本票聲
    請准予強制執行，實屬無據等語。並聲：(一)原裁定廢棄。
    (二)抗告程序費用由相對人負擔。
二、按執票人依票據法第123條規定，向本票發票人行使追索權
    時，聲請法院裁定對發票人之財產強制執行者，其性質與非
    訟事件無殊，法院就本票形式上之要件是否具備予審查為已
    足。至該本票債務是否已因清償而消滅，應依訴訟程序另謀
    解決，殊不容於裁定程序中為此爭執；又聲請法院裁定許可
    對發票人強制執行之裁定，及抗告法院之裁定，僅依非訟事
    件程序，以審查強制執行許可與否，並無確定實體上法律關
    係存否之效力，如發票人就票據債務之存否有爭執時，應由
    發票人提起確認之訴，以資解決（最高法院56年度台抗字第
    714號、57年度台抗字第76號裁定參照）。再按本票執票人
    聲請法院裁定准許強制執行係屬非訟事件，法院僅得為形式
    上審查，就執票人之追索權已否罹於時效之實體上爭執，無
    權予以審究（最高法院94年度台抗字第90號裁定參照）。
三、經查，本件相對人主張其執有抗告人簽發之系爭本票，經提
    示後未獲付款，爰依票據法第123條規定，聲請裁定許可強
    制執行等情，已據提出系爭本票為證，本院形式審查系爭本
    票符合票據法第120條第1項所定應記載事項，而為有效，是
    原裁定予以准許，尚無不合。至於抗告人上開抗告理由，已
    涉及實體上之攻擊防禦，而屬實體上法律關係存否之抗辯，
    依前揭說明，應由抗告人另行提起訴訟，以資解決，本件非
    訟程序不得加以審究，仍應為許可強制執行之裁定，是抗告
    人執前開理由提起抗告，為無理由，應予駁回。
四、按依法應由關係人負擔費用者，法院裁定命關係人負擔時，
    應一併確定其數額，非訟事件法第24條第1項定有明文，爰
    依法確定本件抗告程序費用額為新臺幣1,000元，由抗告人
    負擔。
五、據上論結，本件抗告為無理由，依非訟事件法第46條、第21
    條第2項、第24條第1項，民事訴訟法第495條之1第1項、第4
    49條第1項、第95條、第78條，裁定如主文。 
中　　華　　民　　國　　110 　年　　10　　月　　25　　日
                  民事第六庭  審判長法  官  陳學德
                                    法  官  夏一峯 
                                    法  官  楊雅婷
正本係照原本作成。
本裁定不得再為抗告。
中　　華　　民　　國　　110 　年　　10　　月　　25　　日
                                書記官謝其任
附表：　　　　　　　　　　　　　
編號 發票日 票面金額（新台幣） 到期日 票據號碼 備考   1 98年7月10日 30萬元 未載 CH494427    2 98年9月2日 20萬元 未載 CH494428    3 98年10月7日 60萬元 未載 CH494431    4 98年7月10日 30萬元 未載 CH494437